【裁判字號】    99,交上訴,18
【裁判日期】    990713
【裁判案由】    業務過失致死
【裁判全文】
臺灣高等法院高雄分院刑事判決        99年度交上訴字第18號
上  訴  人  臺灣高雄地方法院檢察署檢察官
上  訴  人
即  被  告  甲○○
上列上訴人因被告業務過失致死案件，不服臺灣高雄地方法院98
年度審交訴字第182 號中華民國99年1 月28日第一審判決（起訴
案號：臺灣高雄地方法院檢察署98年度偵字第8291號），提起上
訴，本院判決如下：
    主  文
上訴駁回。
甲○○緩刑貳年。
    事  實
一、甲○○前係東森租賃公司司機（現已離職），為從事駕駛業
    務之人。其於民國98年1 月18日凌晨5 時54分許，駕駛車牌
    號碼9676-RR 號之自用小客車，沿高雄市前鎮區○○○路由
    東往西方向行駛，途經該路段與中山路交岔路口處欲左轉迴
    轉，往東在民權二路慢車道路邊停車時，本應注意汽車行經
    行人穿越道，遇有行人穿越時，無論有無交通指揮人員指揮
    或號誌指示，均應暫停讓行人先行通過，且車輛行駛時，駕
    駛人應注意車前狀況，隨時採取必要之安全措施，而依當時
    天氣晴、夜間有照明、柏油路面乾燥無缺陷、無障礙物、視
    距良好，並無不能注意之情事，竟疏未注意停讓適沿中山路
    口行人穿越道，由南往北方向步行之張清渭先行通過，致所
    駕自用小客車車頭撞擊張清渭，張清渭因而倒地不起，受有
    頭部外傷併顱內出血之傷害，經先後送阮綜合醫院及高雄市
    立聯合醫院大同院區急救，延至98年1 月21日14時1 分許不
    治死亡。甲○○於肇事後留在現場，並向據報前往之員警坦
    承肇事犯罪，自首並接受裁判。
二、案經張清渭之子女乙○○、丙○○、戊○○、丁○○、張秀
    嫚訴由高雄市政府警察局前鎮分局移請臺灣高雄地方法院檢
    察署檢察官偵查起訴。
    理  由
甲、程序部分
一、本件被告甲○○所犯係死刑、無期徒刑、最輕本刑為3年以
    上有期徒刑以外之罪，其於準備程序就前揭被訴事實為有罪
    之陳述，經審判長於審判期日告知簡式審判程序之旨，並聽
    取被告與公訴人之意見後，本院認無不得或不宜改依簡式審
    判程序進行之處，爰依刑事訴訟法第273 條之1 第1 項規定
    ，裁定進行簡式審判程序；
二、再被告經合法傳喚，無正當理由未於最後審判期日到庭，爰
    依刑事訴訟法第371 條規定，不待其陳述，逕行判決，合先
    敘明。
乙、實體部分
一、訊據被告甲○○就其為從事駕駛業務之人，且於前開時、地
    ，因駕車疏失釀成車禍事故致張清渭死亡之結果，及其應對
    該死亡車禍負起過失責任等情，均坦承不諱，核與道路交通
    事故現場圖暨調查報告表（一）、（二）、事故現場照片、
    高雄市政府交通局車輛行車事故鑑定委員會鑑定意見書及車
    損照片等證俱相符合。又汽車行經行人穿越道，遇有行人穿
    越時，無論有無交通指揮人員指揮或號誌指示，均應暫停讓
    行人先行通過；汽車行駛時，駕駛人應注意車前狀況，並隨
    時採取必要之安全措施，道路交通安全規則第103 條第2 項
    、第94條第3 項分別規定甚明，被告駕車行駛於道路，本應
    遵守前開交通安全規則，且依卷附道路交通事故調查報告表
    （一）所載，本件車禍事故發生當時天氣晴、夜間有照明、
    柏油路面乾燥無缺陷、無障礙物、視距良好，並無不能注意
    之情事，詎被告竟疏未注意及此，致撞擊適沿行人穿越道步
    行之張清渭，被告之駕車行為自有過失。再被害人張清渭確
    因本件車禍事故死亡一節，業經臺灣高雄地方法院檢察署檢
    察官督同法醫師相驗明確，且製有相驗筆錄、相驗屍體證明
    書、驗斷書等證在卷足憑，足認張清渭之死亡結果與被告之
    駕車過失行為間，自具有相當因果關係。綜上，被告之前開
    自白合於事證可堪採信，本案事證明確，被告之犯行至堪認
    定。
二、核被告所為，乃係犯刑法第276 條第2 項之業務過失致死罪
    。被告駕車行經行人穿越道不依規定讓行人優先通行，因而
    致張清渭死亡，應依道路交通管理處罰條例第86條第1 項之
    規定加重其刑。又被告於肇事後留在現場並向據報前往現場
    之員警坦承肇事犯罪一節，有高雄市○○○○○道路交通事
    故談話紀錄表1 紙在卷可資佐據，是以被告對於未經發覺之
    犯罪自首而接受裁判，應依刑法第62條前段之規定，減輕其
    刑。被告所犯本罪既同時有刑之加重及減輕事由，應依刑法
    第71條第1 項規定，先加後減。
三、原判決認被告罪證明確，因而適用道路交通管理處罰條例第
    86條第1 項、刑法第276 條第2 項、第62條前段，刑法施行
    法第1 條之1 規定，審酌被告因駕車疏失釀成本案道路交通
    事故，並造成張清渭死亡，其過失犯行所造成之損害係屬重
    大而無可回復，致告訴人等無端承受喪失至親之痛；惟念及
    被告於偵、審程序中，始終坦言犯行不諱及其智識程度、生
    活狀況等一切情狀，酌情量處有期徒刑8 月。經核原判決認
    事用法，尚無不合，量刑亦屬允當。被告上訴意旨，認過失
    程度輕微，指摘原判決不當，即為無理由；檢察官循告訴人
    請求上訴意旨，謂被告迄今未與告訴人協商和解賠償事宜，
    被告顯無悔悟之意云云，指摘原判決量刑過輕，惟被告在本
    院審理中，已與告訴人在原審法院民事庭達成訴訟上和解（
    99年度審重訴字第57號），業經告訴人具狀陳報在卷（本院
    卷第44頁），足見被告犯後態度尚顯良好，原判決量刑尚屬
    妥適，則本件檢察官之上訴，亦為無理由；均應予駁回。
四、查被告前於94年間因故意犯賭博罪，經法院判處有期徒刑2
    月，於94年6 月28日易科罰金執行完畢後，至本案宣示判決
    時5 年以內未曾因故意犯罪受有期徒刑以上刑之宣告（按刑
    法第74條第1 項第2 款所稱「5 年以內」未曾受有期徒刑以
    上刑之宣告，應以後案宣示判決之時，而非以後案犯罪之時
    ，為其認定之基準，最高法院92年第18次刑事庭會議參照）
    ，有臺灣高雄地方法院檢察署刑案資料查註紀錄表暨台灣高
    等法院被告全國前案紀錄表各一份附卷可稽，此次係屬偶發
    過失犯，況被告於本院審理中已與告訴人乙○○、丙○○、
    戊○○、丁○○、己○○達成和解，已如上述；被告經此論
    罪科刑之教訓，當知警惕，應無再犯之虞，本院認其所宣告
    之刑，以暫不執行為適當，爰併宣告緩刑2 年。
據上論斷，應依刑事訴訟法第273 條之1 第1 項、第371 條、第
368 條，刑法第74條第1 項第2 款，判決如主文。
本案經檢察官王登榮到庭執行職務。
中    華    民    國    99    年    7     月    13    日
                  刑事第七庭    審判長法  官 莊飛宗
                                      法  官 謝宏宗
                                      法  官 蔡廣昇
以上正本證明與原本無異。
如不服本判決應於收受本判決後10日內向本院提出上訴書狀，其
未敘述上訴理由者，並得於提起上訴後10日內向本院補提理由書
狀（均須按他造當事人之人數附繕本）「切勿逕送上級法院」。
中    華    民    國    99    年    7     月    13    日
                                      書記官 曾允志
附錄本判決論罪科刑適用法條：
《刑法第276 條》
因過失致人於死者，處2 年以下有期徒刑、拘役或2000元以下罰
金。
從事業務之人，因業務上之過失犯前項之罪者，處5 年以下有期
徒刑或拘役，得併科3000元以下罰金。

司法院資訊處製作；財團法人民間司法改革基金會備份。
